ACORDAO-COMPLETO-2520776

ACÓRDÃO DE RELAÇÃO

ACÓRDÃO DE RELAÇÃO 19046/2021 ATA 41/2021 - SEGUNDA CÂMARA

Acórdão 19046/2021-TCU-Segunda Câmara
Os Ministros do Tribunal de Contas da União, com fundamento no art. 27, da Lei nº 8.443/92, c/c os arts. 143, inciso I, II e III e  218 do Regimento Interno/TCU, conforme os  pareceres  emitidos nos autos, ACORDAM em:
a) Expedir quitação ao Sr. Gercino Oliveira Junior (XXX.391.304-XX) , ante o recolhimento da multa individual a ele aplicada pelo item 9.2 do Acórdão 2944/2017-TCU-Segunda Câmara - relator Ministro José Múcio Monteiro (peça 51) .
Responsável (eis) : Gercino Oliveira Junior 
Origem do débito: Conforme Processo Processo 004.141/2013-0 
Período: 28/03/2017 a 23/09/2021 
Data Evento D/C Valor 
28/03/2017 D R$ 5.000,00 
17/06/2021 C R$ 5.917,50
Saldo do crédito em 23/09/2021 R$ 0,00
b) Expedir quitação aos Srs. Gercino Oliveira Junior (XXX.391.304-XX) , Rodrigo Palmeira da Silva (XXX.175.594-XX) e à Associação Kitesurf da Paraíba (07.844.444/0001-52) , exclusivamente em relação ao débito solidário imputado pelo item 9.1 do Acórdão 2944/2017-TCU-Segunda Câmara (peça 51) .
Responsável (eis) : Gercino Oliveira Junior, Rodrigo Palmeira da Silva, ASSOCIAÇÃO KITESURF DA PARAÍBA - AKP 
Origens) do débito: Conforme Processo Processo 004.141/2013-0
 Período: 17/10/2006 a 23/09/2021 
Data Evento D/C Valor
17/10/2006 D R$ 34.355,90
21/06/2021 C R$ 123.700,55 
Saldo do crédito em 23/09/2021 R$ 328,56
c) informar aos interessados que o presente Acórdão pode ser acessado por meio do endereço eletrônico www.tcu.gov.br/acordaos.
1. Processo TC-Processo 004.141/2013-0 (TOMADA DE CONTAS ESPECIAL) 
	1.1. Apensos: Processo 033.869/2020-0 (COBRANÇA EXECUTIVA) ; Processo 038.505/2021-5 (COBRANÇA EXECUTIVA) 
	1.2. Responsáveis: Associação Kitesurf da Paraíba - Akp (07.844.444/0001-52) ; Gercino Oliveira Junior (XXX.391.304-XX) ; Rodrigo Palmeira da Silva (XXX.175.594-XX) .
	1.3. Órgão/Entidade: Associação Kitesurf da Paraíba (AKP) .
	1.4. Relator: Ministro Raimundo Carreiro.
	1.5. Representante do Ministério Público: Subprocurador-Geral Paulo Soares Bugarin.
	1.6. Unidade Técnica: Secretaria de Controle Externo de Tomada de Contas Especial (SecexTCE) .
	1.7. Representação legal: Luiz Alberto Moreira Coutinho Neto (14.916/OAB-PB) , Jose Edisio Simoes Souto (5405/OAB-PB) e outros, representando Rodrigo Palmeira da Silva; Luiz Alberto Moreira Coutinho Neto (14.916/OAB-PB) , Jose Edisio Simoes Souto (5405/OAB-PB) e outros, representando Gercino Oliveira Junior. 
	1.8. Determinações/Recomendações/Orientações: não há.

Segunda Câmara

Associação Kitesurf da Paraíba (AKP).

Associação Kitesurf da Paraíba - Akp (07.844.444/0001-52); Gercino Oliveira Junior (XXX.391.304-XX); Rodrigo Palmeira da Silva (XXX.175.594-XX).

Gercino Oliveira Junior e Rodrigo Palmeira da Silva

RAIMUNDO CARREIRO

Luiz Alberto Moreira Coutinho Neto (14.916/OAB-PB), Jose Edisio Simoes Souto (5405/OAB-PB) e outros, representando Rodrigo Palmeira da Silva; Luiz Alberto Moreira Coutinho Neto (14.916/OAB-PB), Jose Edisio Simoes Souto (5405/OAB-PB) e outros, representando Gercino Oliveira Junior.

Subprocurador-Geral Paulo Soares Bugarin.

TOMADA DE CONTAS ESPECIAL (TCE)

Secretaria de Controle Externo de Tomada de Contas Especial (SecexTCE).